【裁判字號】    97,易,511
【裁判日期】    970421
【裁判案由】    竊盜
【裁判全文】
臺灣彰化地方法院刑事判決               97年度易字第511號
公  訴  人  臺灣彰化地方法院檢察署檢察官
被      告  辛○○
                    （現在臺灣彰化看守所羈押中）
上列被告因竊盜案件，經檢察官提起公訴（97年度偵字第2458號
），本院判決如下：
    主  文
辛○○犯如附表所示之罪，各處如附表所示之刑。應執行有期徒
刑貳年柒月，扣案之鉗子壹支、鐵鎚壹支及機車鑰匙壹支，均沒
收。
    犯罪事實
一、辛○○曾於民國94年間因施用毒品案件，經本院以94年度訴
    字第934 號刑事判決判處有期徒刑1 年2 月確定；復因連續
    施用第1 級毒品案件，經本院以94年度訴字第1911號刑事判
    決判處有期徒刑1 年2 月確定，經依中華民國96年罪犯減刑
    條例聲請本院以96年度聲減字第229 號裁定減為有期徒刑7
    月確定，經移送接續執行，並於96年7 月16日因縮短刑期執
    行完畢。詎其竟不知悔改，12次各別基於意圖為自己不法所
    有之犯意，分別於下列時、地為竊盜犯行：
  (一)於97年1 月25日上午7 時30分，至位於彰化縣秀水鄉○○段
    第334 地號土地田埂處，適見癸○○所有用於抽水灌溉農田
    之抽水馬達1 部設置於該處，且該處無人之際，攜帶其自己
    所有客觀上具危險性而足為兇器之鉗子、鐵鎚各1 支，先以
    鉗子剪斷抽水馬達之電線，再以鐵鎚敲斷連接抽水馬達之水
    管後，竊取前揭抽水馬達1 部得手後，將之變賣得款花用完
    畢。
  (二)於97年2 月16日上午8 時30分，至位於彰化縣秀水鄉○○段
    第334 地號土地田埂處，適見癸○○所有用以抽水灌溉農田
    之抽水馬達1 部設置於該處，且該處無人之際，攜帶前揭其
    自己所有客觀上具危險性而足為兇器之鉗子、鐵鎚各1 支，
    先以鉗子剪斷抽水馬達之電線，再以鐵鎚敲斷連接抽水馬達
    之水管後，竊取前揭抽水馬達1 部得手後，將之變賣得款花
    用完畢。
  (三)於97年3 月4 日凌晨5 時30分，至位於彰化縣秀水鄉第15公
    墓百姓公廟旁處，適見丙○○負責管理且供上揭廟宇廁所抽
    水使用之抽水馬達1 部設置於該處，且該處無人之際，攜帶
    前揭其自己所有客觀上具危險性而足為兇器之鉗子、鐵鎚各
    1 支，先以鉗子剪斷抽水馬達之電線，再以鐵鎚敲斷連接抽
    水馬達之水管後，竊取前揭抽水馬達1 部得手後，將之變賣
    得款花用完畢。
  (四)於97年3 月5 日凌晨5 時30分，至位於彰化縣秀水鄉第15公
    墓百姓公廟後方處，適見丙○○負責管理且供上揭廟宇後方
    公園及水池使用之抽水馬達各1 部設置於該處，且該處無人
    之際，攜帶前揭其自己所有客觀上具危險性而足為兇器之鉗
    子、鐵鎚各1 支，先以鉗子剪斷抽水馬達之電線，再以鐵鎚
    敲斷連接抽水馬達之水管後，竊取前揭抽水馬達共計2 部得
    手後，將之變賣得款花用完畢。
  (五)於97年3 月5 日上午8 時30分，途經彰化縣秀水鄉福安村長
    美巷8 號前，因欠缺代步工具，適見庚○○所有車牌號碼TU
    P —962 號輕型機車（價值約新臺幣（下同）5 千元）停放
    在上址處，攜帶其自己所有機車鑰匙1 支，利用前揭機車鑰
    匙插入該機車鑰匙孔，並發動電門啟動引擎，竊取前揭機車
    得手後，供己代步使用。
  (六)於97年3 月5 日上午9 時許，至位於彰化縣秀水鄉○○村○○段第938 地號土地田埂處，適見壬○○所有用於抽水灌溉
    農田之抽水馬達1 部（價值約4 千元）設置於該處，且該處
    無人之際，攜帶其自己所有客觀上具危險性而足為兇器之鉗
    子、鐵鎚各1 支，先以鉗子剪斷抽水馬達之電線，再以鐵鎚
    敲斷連接抽水馬達之水管後，竊取前揭抽水馬達1 部得手後
    ，將之變賣得款花用完畢。
  (七)於97年3 月9 日凌晨6 時許，至位於彰化縣秀水鄉第4 公墓
    百姓公廟旁處，適見甲○○負責管理之抽水馬達1 部（價值
    約1 萬元）設置於該廟宇後方，且該處無人之際，攜帶前揭
    其自己所有客觀上具危險性而足為兇器之鉗子、鐵鎚各1 支
    ，先以鉗子剪斷抽水馬達之電線，再以鐵鎚敲斷連接抽水馬
    達之水管後，竊取前揭抽水馬達1 部得手後，將之變賣得款
    花用完畢。
  (八)於97年3 月9 日上午7 時許，至位於彰化縣秀水鄉○○村○○巷○○段第952 地號土地田埂處，適見丁○○所有用於抽
    水灌溉農田之抽水馬達1 部（價值約1 萬元）設置於該處，
    且該處無人之際，攜帶前揭其自己所有客觀上具危險性而足
    為兇器之鉗子、鐵鎚各1 支，先以鉗子剪斷抽水馬達之電線
    ，再以鐵鎚敲斷連接抽水馬達之水管後，竊取前揭抽水馬達
    1 部得手後，將之變賣得款花用完畢。
  (九)於97年3 月9 日下午5 時許，至位於彰化縣秀水鄉第4 公墓
    納骨塔旁處，適見子○○負責管理之抽水馬達2 部（價值共
    計約4 千元）設置於該納骨塔處，且該處無人之際，攜帶前
    揭其自己所有客觀上具危險性而足為兇器之鉗子、鐵鎚各1
    支，先以鉗子剪斷抽水馬達之電線，再以鐵鎚敲斷連接抽水
    馬達之水管後，竊取前揭抽水馬達2 部得手後，將之變賣得
    款花用完畢。
  (十)於97年3 月11日上午7 時許，至位於彰化縣花壇鄉○○段第
    1165地號土地田埂處，適見乙○○所有用於抽水灌溉農田之
    抽水馬達1 部（價值約1 萬元）設置於該處，且該處無人之
    際，攜帶前揭其自己所有客觀上具危險性而足為兇器之鉗子
    、鐵鎚各1 支，先以鉗子剪斷抽水馬達之電線，再以鐵鎚敲
    斷連接抽水馬達之水管後，竊取前揭抽水馬達1 部得手後，
    將之變賣得款花用完畢。
  (十一)於97年3 月11日上午10時30分，至位於彰化縣秀水鄉○○村
    ○○路389 之2 號（起訴書誤載為289 之2 號）處，適見戊○○所有置於屋外供日常家庭使用之抽水馬達1 部（價值約
    1,500 元），且該處無人之際，攜帶前揭其自己所有客觀上
    具危險性而足為兇器之鉗子、鐵鎚各1 支，先以鉗子剪斷抽
    水馬達之電線，再以鐵鎚敲斷連接抽水馬達之水管後，竊取
    前揭抽水馬達1 部得手後，將之運離現場。
  (十二)於97年3 月11日上午11時許，至位於彰化縣秀水鄉○○段第
    334 地號土地田埂處，適見癸○○所有用於抽水灌溉農田之
    抽水馬達1 部設置於該處，且該處無人之際，攜帶前揭其自
    己所有客觀上具危險性而足為兇器之鉗子、鐵鎚各1 支，先
    以鉗子剪斷抽水馬達之電線，再以鐵鎚敲斷連接抽水馬達之
    水管後，竊取前揭抽水馬達1 部得手後，將之變賣得款花用
    完畢。嗣經庚○○、子○○分別發現財物遺失，並各於97年
    3 月5 日中午12時45分、97年3 月10日上午9 時報警，而員
    警己○○於97年3 月11日下午1 時許，在彰化縣秀水鄉曾厝
    村大厝巷49號前巡邏之際，發現辛○○騎乘竊得前揭犯罪事
    實欄一(五)所示之機車，並負載有前揭犯罪事實欄一(十一)所示之
    抽水馬達，並當場攔檢逮捕，而查獲前揭犯罪事實欄一(五)(十一)
    所示之竊盜犯行，並扣得其所有上開所示之鉗子1 支、鐵鎚
    1 支及機車鑰匙1 支；另辛○○於犯罪未發覺前，主動向該
    管公務員之員警己○○自首前開犯罪事實欄一(一)至(四)、(六)至
    (十)、(十二)所示之竊盜犯行，而接受裁判。
二、案經辛○○自首暨子○○訴由彰化縣警察局鹿港分局報請臺
    灣彰化地方法院檢察署檢察官偵查起訴。
    理  由
一、證據能力部分：按被告以外之人於審判外之陳述，雖不符前
    4 條之規定，而經當事人於審判程序同意作為證據，法院審
    酌該言詞陳述或書面陳述作成時之情況，認為適當者，亦得
    為證據。當事人、代理人或辯護人於法院調查證據時，知有
    第15 9條第1 項不得為證據之情形，而未於言詞辯論終結前
    聲明異議者，視為有前項之同意，刑事訴訟法第159 條之5
    定有明文。立法意旨在於傳聞證據未經當事人之反對詰問予
    以核實，原則上先予排除，惟若當事人已放棄詰問或未聲明
    異議，基於證據資料愈豐富，愈有助於真實發現之理念，且
    強化言詞辯論主義，法院自可承認該傳聞證據例外擁有證據
    能力。經查，證人即被害人庚○○、戊○○、壬○○、丙○○、子○○、癸○○、甲○○、丁○○、乙○○分別於警詢
    中之陳述（參見臺灣彰化地方法院檢察署97年度偵字第2458
    號偵查卷宗第18頁至第35頁），雖均係被告以外之人於審判
    外之陳述，性質上屬傳聞證據，惟經檢察官、被告辛○○均
    同意作為證據，又本院審酌該言詞陳述作成時之情況，並查
    無其他不法之情狀，足認為得為本案之證據，依刑事訴訟法
    第159 條之5 之規定，有證據能力。
二、訊據被告辛○○對其分別於上揭時、地，所為犯罪事實欄一
    (一)至(十二)所示之竊盜事實，均坦承不諱（參見本院97年4 月7
    日審判筆錄），核與證人即被害人庚○○、戊○○、壬○○
    、丙○○、子○○、癸○○、甲○○、丁○○、乙○○分別
    於警詢中之陳述（參見臺灣彰化地方法院檢察署97年度偵字
    第2458號偵查卷宗第18頁至第35頁）相符，且有被告所有分
    別供犯上揭犯行所用之鉗子、鐵鎚各1 支、機車鑰匙1 支扣
    案可佐，並有彰化縣警察局車輛尋獲電腦輸入單1 紙、查獲
    現場照片共計16張、贓物認領保管單2 紙（參見同上偵查卷
    宗第42頁、第51頁至第64 頁） 附卷可參，核屬相符，足認
    被告上開自白，確與事實相符，本案事證明確，被告上揭犯
    行，均堪認定。
三、按刑法第321 條第1 項第3 款之攜帶兇器竊盜罪，係以行為
    人攜帶兇器竊盜為其加重條件，此所謂兇器，其種類並無限
    制，凡客觀上足對人之生命、身體、安全構成威脅，具有危
    險性之兇器均屬之，且祇須行竊時攜帶此種具有危險性之兇
    器為已足，並不以攜帶之初有行兇之意圖為必要。螺絲起子
    為足以殺傷人生命、身體之器械，顯為具有危險性之兇器（
    最高法院79年臺上字第5253號判例要旨參照）。經查，被告
    持其自己所有鉗子、鐵鎚各1 支，供犯上揭犯罪事實欄一(一)
    至(四)、(六)至(十二)所示之竊盜犯行所用，該鐵鎚為木質把柄，前
    端為金屬製，呈鈍器狀；而鉗子為金屬製，把手為黃色塑膠
    包裹，亦呈鈍器狀等情，業經本院勘驗屬實（參見本院97年
    4 月7 日審判筆錄第7 頁），且有扣案鉗子、鐵鎚各1 支之
    照片1 紙（參見同上偵查卷宗第59頁）附卷可參，是被告持
    扣案之鉗子、鐵鎚各1 支，質地堅硬，無論被告主觀上是否
    旨在行兇抑僅便利行竊，然在客觀上顯具有足以使人之身體
    、生命產生危險，自均屬兇器之一種，其攜帶而犯前揭犯罪
    事實欄一(一)至(四)、(六)至(十二)所示之竊盜罪，均應分別成立刑法
    第321 條第1 項第3 款之罪。
四、核被告就犯罪事實欄一(五)部分所為竊盜行為，係犯刑法第32
    0 條第1 項之普通竊盜罪；至犯罪事實欄一(一)至(四)、(六)至(十二)
    部分所為竊盜行為，均係犯刑法第321 條第1 項第3 款之攜
    帶兇器加重竊盜罪。另按刑法上竊盜罪既遂、未遂區分之標
    準，係採權力支配說，即行為人將竊盜之客體，移入一己實
    力支配之下者為既遂，若著手於竊盜，而尚未脫離他人之持
    有，或未移入一己實力支配之下者，則為未遂（最高法院84
    年度臺上字第2256號判決要旨參照）。被告就犯罪事實欄一
    所示部分，已將竊盜之客體移入一己實力支配之下，已如前
    述，均應屬竊盜既遂。被告所犯上開12罪，犯意各別，行為
    互異，應分論併罰。另查，被告曾於94年間因施用毒品案件
    ，經本院以94年度訴字第934 號刑事判決判處有期徒刑1 年
    2 月確定；復因連續施用第1 級毒品案件，經本院以94年度
    訴字第1911號刑事判決判處有期徒刑1 年2 月確定，經依中
    華民國96年罪犯減刑條例聲請本院以96年度聲減字第229 號
    裁定減為有期徒刑7 月確定，經移送接續執行，並於96年7
    月16日因縮短刑期執行完畢等情，此有臺灣高等法院被告前
    案紀錄表、臺灣彰化地方法院檢察署刑案資料查註紀錄表各
    1 份存卷可考，其於5 年內故意再犯本案有期徒刑以上之12
    罪，均應依刑法第47條第1 項之規定，論以累犯，並各加重
    其刑。按犯人在犯罪未發覺之前，向檢察官或司法警察官告
    知其犯罪，而不逃避接受裁判，即與刑法第62條規定自首之
    條件相符，不以言明自首並願受裁判為必要，又該條所謂未
    發覺之罪，固非以有偵查犯罪權之機關或人員確知其人犯罪
    無誤為必要，而對於其發生嫌疑時，即得謂為已發覺；但此
    項對犯人之嫌疑，仍須有確切之根據得為合理之可疑者，始
    足當之，若單純主觀上之懷疑，要不得謂已發生嫌疑（最高
    法院85年度臺上字第4908號判決要旨參照）。是被告於有偵
    查犯罪權限之公務員尚未發覺其於前開犯罪事實欄一(一)至(四)
    、(六)至(十)、(十二)所示之竊盜犯行前，主動向該管公務員之警方
    自首其於犯罪事實欄一(一)至(四)、(六)至(十)、(十二)所示之竊盜犯行
    而接受裁判等情，業經證人即警員己○○於本院審理中具結
    證述屬實（參見本院97年4 月7 日審理筆錄第4 頁至第6 頁
    ），爰各依刑法第62條前段規定減輕其刑，並依法先加後減
    之。爰審酌被告正值青壯年，貪慾圖利，不思以合法正當途
    徑賺取所得，竟以持客觀上具危險性而足為兇器之鉗子、鐵
    鎚各1 支而竊盜之手段，且竊取抽水馬達造成民眾生活不便
    及所竊取之上揭財物價值，理應從重量刑，然本院參酌被告
    犯後均坦承犯行，對上揭被害人所生損害等其他一切情狀，
    各量處如【附表】所示之刑，並定其應執行之刑。又被告上
    揭所為之犯罪時間，均係在96年4 月24日以後所犯，核與中
    華民國96年罪犯減刑條例第2 條第1 項之應減刑規定不符，
    自均不應予減輕其刑，附此敘明。至被告所有持以供其犯上
    揭犯罪事實欄一(一)至(四)、(六)至(十二)所示竊盜犯行之鉗子、鐵鎚
    各1 支；其犯上揭犯罪事實欄一(五)所示竊盜犯行之機車鑰匙
    1 支等情，業據其於本院審理中供明在卷，且係供犯罪所用
    之物，爰依刑法第38條第1 項第2 款規定併宣告沒收。
據上論斷，應依刑事訴訟法第299 條第1 項前段，刑法第320 條
第1 項、第321 條第1 項第3 款、第47條第1 項、第62條前段、
第51條第5 款、第38條第1 項第2 款，刑法施行法第1 條之1 第
1 項、第2 項前段，判決如主文。
本案經檢察官吳芙如到庭執行職務。
中    華    民    國    97    年    4     月    21    日
                  刑事第八庭      法  官  唐中興
以上正本證明與原本無異。
如不服本判決，應於判決送達後10日內，向本院提出上訴書狀，
上訴書狀應「敘述具體上訴理由」，並按他造當事人之人數附繕
本。「切勿逕送上級法院」。
告訴人或被害人對於判決如有不服具備理由請求檢察官上訴者，
其上訴期間之計算係以檢察官收受判決正本之日期為準。
中    華    民    國    97    年    4     月    21    日
                                  書記官  吳政
【附錄本案判決論罪科刑法條全文】：
中華民國刑法第320條
意圖為自己或第3 人不法之所有，而竊取他人之動產者，為竊盜
罪，處5 年以下有期徒刑、拘役或5 百元以下罰金。
意圖為自己或第3 人不法之利益，而竊佔他人之不動產者，依前
項之規定處斷。
前2項之未遂犯罰之。
中華民國刑法第321條：
犯竊盜罪而有左列情形之一者，處6月以上5年以下有期徒刑：
一、於夜間侵入住宅或有人居住之建築物、船艦或隱匿其內而犯
    之者。
二、毀越門扇、牆垣或其他安全設備而犯之者。
三、攜帶兇器而犯之者。
四、結夥3人以上而犯之者。
五、乘火災、水災或其他災害之際而犯之者。
六、在車站或埠頭而犯之者。
前項之未遂犯罰之。
【附表】：
┌──┬──────────────┬─────────────────┐
│編號│   犯罪事實、時間及地點     │          主    文    欄          │
├──┼──────────────┼─────────────────┤
│1   │   犯罪事實欄一(一)所示部分   │辛○○攜帶兇器竊盜，累犯，處有期徒│
│    │                            │刑伍月。扣案之鉗子壹支、鐵鎚壹支均│
│    │                            │沒收。                            │
├──┼──────────────┼─────────────────┤
│2   │   犯罪事實欄一(二)所示部分   │辛○○攜帶兇器竊盜，累犯，處有期徒│
│    │                            │刑伍月。扣案之鉗子壹支、鐵鎚壹支均│
│    │                            │沒收。                            │
├──┼──────────────┼─────────────────┤
│3   │   犯罪事實欄一(三)所示部分   │辛○○攜帶兇器竊盜，累犯，處有期徒│
│    │                            │刑伍月。扣案之鉗子壹支、鐵鎚壹支均│
│    │                            │沒收。                            │
├──┼──────────────┼─────────────────┤
│4   │   犯罪事實欄一(四)所示部分   │辛○○攜帶兇器竊盜，累犯，處有期徒│
│    │                            │刑陸月。扣案之鉗子壹支、鐵鎚壹支均│
│    │                            │沒收。                            │
├──┼──────────────┼─────────────────┤
│5   │   犯罪事實欄一(五)所示部分   │辛○○竊盜，累犯，處有期徒刑月。│
│    │                            │扣案之機車鑰匙壹支沒收。          │
├──┼──────────────┼─────────────────┤
│6   │   犯罪事實欄一(六)所示部分   │辛○○攜帶兇器竊盜，累犯，處有期徒│
│    │                            │刑伍月。扣案之鉗子壹支、鐵鎚壹支均│
│    │                            │沒收。                            │
├──┼──────────────┼─────────────────┤
│7   │   犯罪事實欄一(七)所示部分   │辛○○攜帶兇器竊盜，累犯，處有期徒│
│    │                            │刑伍月。扣案之鉗子壹支、鐵鎚壹支均│
│    │                            │沒收。                            │
├──┼──────────────┼─────────────────┤
│8   │   犯罪事實欄一(八)所示部分   │辛○○攜帶兇器竊盜，累犯，處有期徒│
│    │                            │刑伍月。扣案之鉗子壹支、鐵鎚壹支均│
│    │                            │沒收。                            │
├──┼──────────────┼─────────────────┤
│9   │   犯罪事實欄一(九)所示部分   │辛○○攜帶兇器竊盜，累犯，處有期徒│
│    │                            │刑陸月。扣案之鉗子壹支、鐵鎚壹支均│
│    │                            │沒收。                            │
├──┼──────────────┼─────────────────┤
│10  │   犯罪事實欄一(十)所示部分   │辛○○攜帶兇器竊盜，累犯，處有期徒│
│    │                            │刑伍月。扣案之鉗子壹支、鐵鎚壹支均│
│    │                            │沒收。                            │
├──┼──────────────┼─────────────────┤
│11  │   犯罪事實欄一(十一)所示部分   │辛○○攜帶兇器竊盜，累犯，處有期徒│
│    │                            │刑柒月。扣案之鉗子壹支、鐵鎚壹支均│
│    │                            │沒收。                            │
├──┼──────────────┼─────────────────┤
│12  │   犯罪事實欄一(十二)所示部分   │辛○○攜帶兇器竊盜，累犯，處有期徒│
│    │                            │刑伍月。扣案之鉗子壹支、鐵鎚壹支均│
│    │                            │沒收。                            │
└──┴──────────────┴─────────────────┘


司法院資訊處製作；財團法人民間司法改革基金會備份。
